【裁判字號】    97,訴,539
【裁判日期】    970711
【裁判案由】    違反毒品危害防制條例
【裁判全文】
臺灣新竹地方法院刑事判決               97年度訴字第539號
公  訴  人  臺灣新竹地方法院檢察署檢察官
被      告  甲○○
                    （另案在臺灣新竹監獄執行中）
上列被告因違反毒品危害防制條例案件，經檢察官提起公訴（97
年度毒偵字第848號），被告於本院準備程序為有罪之陳述，爰
經合議庭裁定由受命法官獨任行簡式程序審理，並判決如下：
    主  文
甲○○施用第一級毒品，累犯，處有期徒刑柒月；扣案之海洛因
壹包（驗餘後淨重零點零壹柒公克），沒收銷燬之，扣案之玻璃
球壹個、分裝匙壹支均沒收之。又施用第二級毒品，累犯，處有
期徒刑肆月；扣案之安非他命伍包（毛重合計貳點貳公克）、殘
渣袋壹個內殘留之第二級毒品安非他命（量微無法秤重），均沒
收銷燬之，扣案之殘渣袋壹個、玻璃球壹個、分裝匙壹支，均沒
收之。應執行有期徒刑玖月；扣案之海洛因壹包（驗餘後淨重零
點零壹柒公克）、安非他命伍包（毛重合計貳點貳公克）、安非
他命殘渣（量微無法秤重），均沒收銷燬之，扣案之玻璃球壹個
、分裝匙壹支、安非他命殘渣袋壹個均沒收之。
    事  實
一、(一)甲○○前因違反毒品危害防制條例案件，經本院於民國93
      年4月27日，以93年度訴字第71號判決判處應執行刑有期
      徒刑11月確定，並於94年4月22日縮刑期滿執行完畢。
    (二)甲○○前於91、92年間，因施用毒品案件，先後經本院以
      91年度毒聲字第718號、92年度毒聲字第157號裁定送觀察
      、勒戒後，均認無繼續施用毒品之傾向，分別於91年7月
      19日、92年6月27日執行完畢而釋放出所，並由臺灣新竹
      地方法院檢察署檢察官分別以91年度毒偵字第911號、92
      年度毒偵字第165號為不起訴處分確定。復於92年間，因
      施用毒品案件，經本院以93年度訴字第71號判決判處應執
      行刑有期徒刑11月確定。又因施用毒品案件，先後經本院
      以94年度竹北簡字第243號、94年度竹簡字第1056號、以
      95年度訴字第514號判決判處有期徒刑6月、6月及應執行
      有期徒刑1年8月確定，上開95年度訴字第514號判決，復
      因減刑條例施行經本院以96年度聲減字第778號裁定減為
      應執行有期徒刑10確定，上開3案件接續執行後，於96年
      11 月9日因縮短刑期假釋出監並交付保護管束，又於假釋
      期間因施用毒品案件，經本院於97年3月10日以97年度竹
      簡字第299號判決判處應執行有期徒刑5月確定，現正執行
      中。
    (三)詎甲○○仍無法戒除毒癮，於前述觀察勒戒執行完畢釋放
      後5年內，復分別基於施用第一級毒品海洛因及第二級毒
      品安非他命之犯意，於97年4月24日下午1時許，在新竹市
      ○○路13號租屋處，以利用分裝匙將第一級毒品海洛因及
      第二級毒品安非他命置入玻璃球內燒烤吸食煙霧方式，施
      用第一級毒品海洛因及第二級毒品安非他命各1次。嗣於
      當日下午2時10分許，在上開租屋處為警查獲，當場扣得
      第一級毒品海洛因1包（毛重0.2公克）、第二級毒品安非
      他命5包（毛重合計2.2公克）、安非他命殘渣袋1個、玻
      璃球1個及分裝匙1支。
二、案經新竹市警察局第二分局報請臺灣新竹地方法院檢察署檢
    察官偵查起訴。
    理  由
一、本件被告甲○○所犯施用第一級、第二級毒品罪，均非死刑
    、無期徒刑、最輕本刑為3年以上有期徒刑之罪，被告於本
    院準備程序進行中，就被訴事實為有罪之陳述，經本院合議
    庭認合於刑事訴訟法第273條之1第1項之規定，裁定進行簡
    式審判程序，合先敘明。
二、訊據被告對於上揭犯罪事實，於本院行準備及簡式審判程序
    時均坦承不諱，並有新竹市警察局第二分局搜索扣押筆錄、
    扣押物品目錄表、搜索經過及結果陳報書、現場採證照片12
    張、扣押物品清單3張、新竹市警察局辦理煙毒、麻醉藥品
    案尿液送驗受檢人真實姓名代號對照表暨送驗登記簿、臺灣
    尖端先進生技醫藥股份有限公司於97年5月8日出具之檢體編
    號B-135號濫用藥物檢驗報告及交通部民用航空局航空醫務
    中心97年5月27日航藥鑑字第0972766號毒品鑑定書在卷可稽
    （見臺灣新竹地方法院檢察署97年度毒偵字第848號偵查卷
    第15-18、21-26、33-35、37-38頁、本院卷第18頁），此外
    並有第一級毒品海洛因乙包（毛重0.219公克，驗餘淨重0.
    017公克）、第二級毒品安非他命5包（毛重合計2.2公克）
    ，安非他命殘渣袋、玻璃球及分裝匙各1個扣案可稽，是認
    被告自白應與事實相符，本件事證明確，被告施用第一、二
    級毒品犯行堪以認定，應予依法論科。
三、核被告所為，係犯毒品危害防制條例第10條第1、2項之施用
    第一、二級毒品罪。其施用前持有第一、二級毒品海洛因、
    安非他命之低度行為，分別為其施用第一、二級毒品海洛因
    、安非他命之高度行為所吸收，均不另論罪。被告所犯上開
    2罪，犯意各別，行為互殊，應予分論併罰。末查被告前因
    違反毒品危害防制條例案件，經本院於93年4月27日，以93
    年度訴字第71號判決判處應執行刑有期徒刑11月確定，並於
    94年4月22日縮刑期滿執行完畢等情，有臺灣高等法院被告
    前案紀錄表在卷可按，其受徒刑之執行完畢後，5年內故意
    再犯本件有期徒刑以上之罪，均為累犯，依刑法第47條第1
    項之規定各加重其刑。爰審酌毒品海洛因、安非他命戕害吸
    食者之身心甚鉅，被告竟無視法律之禁止而施用，其經觀察
    勒戒、強制戒治後仍未戒除毒癮，再次為本件施用第一、二
    級毒品海洛因、安非他命之犯行，顯見其自制力薄弱，兼衡
    其犯後坦承犯行，態度尚可，分別量處如主文所示之刑，並
    定其應執行刑。
四、扣案之第一級毒品海洛因1包（毛重0.219公克，驗餘後淨重
    0.017公克）、安非他命5包（毛重合計2.2公克）及扣案殘
    渣袋1個內殘留之安非他命（量微無法秤重），均屬毒品危
    害防制條例第2條第2項第1款、第2款所稱之第一級、第二級
    毒品，為違禁物，不問是否為被告所有，均應依同條例第18
    條第1項前段規定沒收銷燬之。至扣案玻璃球1個、分裝匙1
    支及殘渣袋1個，分供被告施用海洛因及安非他命所用，且
    屬被告所有，業據其供承在卷，併依刑法第38條第1項第2款
    規定，均予沒收之。
五、據上論斷，應依刑事訴訟法第273條之1第1項、第299條第1
    項前段，毒品危害防制條例第10條第1項、第2項、第18條第
    1項前段，刑法第11條前段、第51條第5款、第47條第1項、
    第38條第1項第2款，判決如主文。
本案經檢察官何若薇到庭執行職務。
中    華    民    國    97    年    7     月    11    日
                  刑事第五庭    法  官   林佑珊
以上正本證明與原本無異。
如不服本判決應於收受本判決後10日內向本院提出上訴書狀，上
訴書狀應敘述具體理由。上訴書狀未敘述上訴理由者，應於上訴
期間屆滿後20日內補提理由書狀於本院 (均須按他造當事人之人
數附繕本 )「切勿逕送上級法院」。
中    華    民    國    97    年    7     月    11    日
                                書記官   蕭惠婷
附錄論罪科刑法條：
毒品危害防制條例第10條
施用第一級毒品者，處6月以上5年以下有期徒刑。
施用第二級毒品者，處3年以下有期徒刑。


司法院資訊處製作；財團法人民間司法改革基金會備份。
